臺灣高等法院刑事判決　　　　　　　　　　　　　九十一年度上訴字第一五九四號
　　上　訴　人
　　即　被　告　甲○○
右上訴人因違反槍砲彈藥刀械管制條例案件，不服臺灣板橋地方法院九十一年度訴字
第七六號，中華民國九十一年四月二十五日第一審判決（起訴案號：臺灣板橋地方法
院檢察署九十年度偵字第一八二五七號）提起上訴，本院判決如左：
    主  文
上訴駁回。
    事  實
一、甲○○前於民國（下同）八十三年三月九日因違反麻醉藥品管理條例及肅清煙毒
    條例等案件，經本院判處有期徒刑一年十月，並經確定，嗣於八十四年七月十一
    日縮刑假釋，於八十四年十月七日假釋期滿執行完畢。又於八十八年四月二十七
    日因偽造文書案件，經本院判處有期徒刑三月，於同年六月二十九日確定，於八
    十九年九月二十四日執行完畢。竟仍不知悔改，復明知可發射子彈具有殺傷力之
    手槍，係屬槍砲彈藥刀械管制條例列管之槍砲，未經許可不得製造、販賣、運輸
    、轉讓、持有或寄藏，竟於九十年十月初某日，在臺北縣新莊市○○路之麥當勞
    速食店前，受白明瓚（所涉違反槍砲彈藥刀械管制條例案件另由檢察官偵辦）之
    託，代為保管具殺傷力之仿WALTHER 廠半自動手槍改造之金屬玩具手槍一支（槍
    枝管制編號0000000000 ，含彈匣一個）、不具殺傷力之仿WALTHER廠半自動手槍
    改造之金屬玩具手槍一支（槍枝管制編號0000000000，含彈匣一個）、及不具殺
    傷力之改造金屬子彈五顆、彈殼三枚，並將上開手槍及子彈藏置於臺北縣永和市
    ○○路二十一號七樓住處。嗣於同年十月二十五日清晨五時三十分許，在上開住
    處為警查獲，並扣得上開槍、彈及虎頭鉗、鉗子各一支。
二、案經臺北縣警察局永和分局移送臺灣板橋地方法院檢察署檢察官偵查起訴。
    理  由
一、訊據被告甲○○對其於前揭時地收受白明瓚所交付扣案之手槍及子彈之事實固坦
    承不諱，惟矢口否認犯行，辯稱：白明瓚係友人宋裕仁介紹認識，當天伊要回桃
    園縣龜山女友住處，接到宋裕仁電話，約伊在臺北縣新莊市○○路之麥當勞速食
    店前碰面，宋裕仁與白明瓚搭乘「阿順」所駕駛之計程車前來，交給伊一包東西
    寄放，伊當時不知裡面裝手槍及子彈，回去後整包放在床頭櫃裡，宋裕仁還將計
    程車司機阿順之0000000000號行動電話給伊，伊對於白明瓚交付的是手槍及子彈
    並不知情云云。
二、經查被告於警訊時供稱：扣案之手槍及彈殼三枚係八十八年間在臺北縣三重市一
    家湯臣園區地下一樓某槍枝模型店內購買，手槍每支新臺幣（下同）八千元，彈
    殼係買槍時送的，五顆子彈係透過一綽號「阿仁」之人以每顆三百元向綽號「阿
    虛」之男子購買，買來時手槍之彈道有一層阻隔，伊便在臺北市內湖區大湖國宅
    成功路五段十四號七樓住處內用工具將阻隔打通云云（見偵查卷第四頁背面至第
    七頁）。於偵查中初訊時改稱：係「阿虛」在三週前在新莊市○○路與中正路口
    本來要賣給伊，但未賣成，就要求伊替他保管，伊知係槍彈就替他保管，伊未改
    造槍彈云云（見偵查卷第二十一頁背面），前後供述已生矛盾。嗣於偵查複訊時
    始坦承：「阿虛」係白明瓚，住臺北縣土城市○○路，手槍及子彈係白明瓚於九
    十年十月初在新莊市○○路麥當勞速食店門口交給伊，白明瓚係伊朋友之朋友，
    請伊幫他保管槍彈，伊知手槍有殺傷力等語（見偵查卷第三十五頁背面至第三十
    六頁）。於原審訊問時及本院審理時復供稱：伊原本不認識白明瓚，係友人宋裕
    仁介紹認識，白明瓚將槍彈交給伊時，宋裕仁亦在場，當天係宋裕仁打電話約伊
    在麥當勞碰面的，有一計程車司機載白明瓚與宋裕仁過來，宋裕仁並將該司機行
    動電話0000000000號給伊，手槍及子彈拿來後一直放在伊家中等語（見原審九十
    一年二月五日、四月二日訊問筆錄，本院九十一年七月十九日審理筆錄）。並有
    偵查卷附查獲之槍枝、子彈、彈殼及現場照片六張可稽，及前開槍、彈扣案可資
    佐證。
三、次查證人宋裕仁於原審審理時到庭結證稱：伊認識被告及白明瓚，白明瓚先前開
    計程車時因案被通緝，白明瓚說槍彈是客人掉在車上的，說要拿來伊家寄放，伊
    稱家中無法寄放，伊知道被告在三峽有一空屋，就建議將槍彈放置該處，以後再
    拿回來，伊知道有一把槍及子彈，另外還有一把槍好像拆掉了，伊當天即約被告
    在新莊省道附近一家麥當勞那裡將槍彈交給被告，白明瓚交槍時伊在場，伊與白
    明瓚一起坐計程車過去的，白明瓚說放一、兩天，待其找到房子就過去拿，後來
    白明瓚就被抓了等語（見原審卷九十一年四月十一日審判筆錄），與被告在偵查
    中複訊及原審調查時所供情節相符。並經原審開庭時提示扣案之手槍及子彈照片
    供宋裕仁辨識確係白明瓚交付之槍彈無誤，是被告及證人宋裕仁於原審所供扣案
    槍彈係白明瓚交付等情尚非不可採信。
四、又扣案之手槍二支及子彈八顆經送內政部警政署刑事警察局鑑定結果，一支手槍
    （槍枝管制編號0000000000，含彈匣一個）係仿WALTHER 廠半自動手槍製造之金
    屬玩具手槍更換已貫通之土造金屬槍管改造而成，機械性能良好，可供擊發子彈
    使用，認具殺傷力。另一支手槍（槍枝管制編號0000000000，含彈匣一個）亦係
    仿WALTHER 廠半自動手槍製造之金屬玩具手槍更換已貫通之土造金屬槍管半成品
    改造而成，送鑑時槍管、滑套與槍身業已分離，無法供擊發子彈使用，認不具殺
    傷力。子彈八顆，其中四顆係由玩具槍用金屬彈殼加裝直徑五mm金屬彈頭改造而
    成，採樣二顆試射，一顆雖可擊發，惟無法將彈頭推出，認不具殺傷力；另一顆
    無法擊發，認不具殺傷力。另四顆子彈其中一顆底火部位已陷落，認無法擊發，
    不具殺傷力；另三顆均係玩具槍用金屬彈殼，有該局九十年十一月十三日刑鑑字
    第二０九一三七號鑑驗通知書一紙在卷可參。
五、再經原審函臺北縣政府警察局土城分局查明臺北縣土城市○○路是否確有白明瓚
    之人設籍之結果，果有白明瓚（六十四年三月十六日生，身分證統一編號：Ｚ0
  00000000號），設址於土城市○○路○段一四三巷一號五樓，現因毒品
    案件在臺灣臺北看守所執行中，有白明瓚口卡、法務部戶役政連結作業系統資料
    、及本院全國前案紀錄表、臺灣高等法院檢察署刑案紀錄簡覆表各一件在卷可查
    。經原審提訊白明瓚，其否認曾交槍彈給被告之事實，陳稱：伊係九十年夏天認
    識被告，只認識幾個月而已，是因為毒品安非他命而來往的，伊向被告買安非他
    命，被告自己也有吸食安非他命，除安非他命外，與被告無其他來往，但伊知被
    告係竹聯幫地堂的人，伊從未交過槍彈給被告，伊之前在作染整廠，是宋裕仁介
    紹伊認識被告的，他人叫伊「喜子」，沒有人叫伊「阿虛」云云（見原審卷九十
    一年三月十四日訊問筆錄）。與被告及證人宋裕仁前開所述顯然有異。惟本件扣
    案槍彈若果真係白明瓚交予被告，白明瓚當不可能承認交付槍彈之事實而自招刑
    責，而證人宋裕仁既係當場目擊交付槍彈之證人，其與被告及白明瓚間復無嫌隙
    ，其所言應較可採信。被告於本院審理時請求再次傳訊白明瓚到庭，本院認白明
    瓚證述已明，並無再予傳訊之必要。
六、綜上所述，本件扣案之手槍及子彈係由白明瓚交予被告寄藏之事實甚明。雖被告
    於原審調查時及本院審理時辯稱不知交付之物係槍彈云云。然查本案係員警至被
    告住處敲門之時，被告於開門之際由其身上掉落手槍而遭警逮捕（見警訊筆錄）
    ，而被告於偵查中復自承知道手槍有殺傷力等語（見偵查卷第三十六頁），則其
    豈有不知白明瓚所交付者係屬槍彈，是其所辯，無非事後避重就輕圖卸之詞，委
    無可採，事證明確，被告犯行堪以認定。
七、核被告甲○○所為，係犯槍砲彈藥刀械管制條例第十一條第四項之未經許可寄藏
    同條第一項之改造手槍罪。其持有之低度行為，應為寄藏之高度行為吸收，不另
    論罪。查被告前於八十八年四月二十七日因偽造文書案件，經本院判處有期徒刑
    三月，於同年六月二十九日確定，於八十九年九月二十四日執行完畢，有臺灣高
    等法院檢察署刑案紀錄簡覆表及臺灣高等法院被告全國前案紀錄表各一件在卷可
    查，其於五年內再犯有期徒刑以上之本案之罪，為累犯，應依法加重其刑。原審
    本於同上之見解，適用槍砲彈藥刀械管制條例第十一條第四項、刑法第十一條前
    段、第四十七條、第四十二條第二項、第三十八條第一項第一款、罰金罰鍰提高
    標準條例第二條、現行法規所定貨幣單位折算新台幣條例第二條，並審酌被告未
    經許可替人寄藏具有殺傷力之改造手槍，有危社會治安，其犯罪之動機、目的、
    手段、知識程度、犯罪後之態度等一切情狀，對其量處有期徒刑一年四月，併科
    罰金新台幣六萬元，並諭知罰金如易服勞役，以銀圓三百元即新台幣九百元折算
    一日。復就扣案之具有殺傷力之仿WALTHER 廠半自動手槍改造之金屬玩具手槍一
    支（槍枝管制編號0000000000，含彈匣一個）認係屬違禁物，依法宣告沒收，對
    於其他扣案槍、彈及虎頭鉗、鉗子，以非屬違禁物及非被告所有或雖屬被告所有
    ，但非其供犯罪所用或預備之物，爰均不併宣告沒收。另以槍砲彈藥刀管制條例
    第十九條有關於強制工作之規定業於九十年十一月十四日修正時刪除，及認被告
    犯罪情節並無依刑法予以保安處分加以矯治之必要，不對被告諭知強制工作之保
    安處分，判決中並予敘明，經核認事用法並無不合，量刑亦稱妥適。被告即上訴
    人上訴意旨仍執前詞，否認犯罪，指摘原判決不當，為無理由，應予駁回。
據上論斷，應依刑事訴訟法第三百六十八條，判決如主文。
本案經檢察官沈世箴到庭執行職務。
中      華      民      國      九十一      年      七    月  三十一    日
        臺灣高等法院刑事第十六庭
                                  審判長法  官  許  增  男
                                        法  官  黃  鴻  昌
                                        法  官  周  煙  平
右正本證明與原本無異。
如不服本判決應於收受送達後十日內向本院提出上訴書狀，其未敘述上訴之理由者並
得於提起上訴後十日內向本院補提理由書（均須按他造當事人之人數附繕本）。
                                        書記官  蕭  麗  珍
中      華      民      國      九十一      年      八    月     二     日
附錄本判決論罪科刑法條：槍砲彈藥刀械管制條例第十一條第四項。
未經許可，持有、寄藏或意圖販賣而陳列第一項所列槍砲者，處一年以上七年以下有
期徒，併科新臺幣七百萬元以下罰金。
